臺灣基隆地方法院刑事判決　　　　　　　100年度訴字第895號
公　訴　人　臺灣基隆地方法院檢察署檢察官
被　　　告　李明雄
上列被告因毒品危害防制條例案件，經檢察官提起公訴（100 年
度毒偵字第2289號），本院合議庭裁定由受命法官獨任進行簡式
審判程序，判決如下：
    主  文
李明雄施用第二級毒品，處有期徒刑貳月，如易科罰金，以新臺
幣壹千元折算壹日；又施用第一級毒品，處有期徒刑陸月，如易
科罰金，以新臺幣壹千元折算壹日。應執行有期徒刑柒月，如易
科罰金，以新臺幣壹千元折算壹日。
    事  實
一、李明雄前(一)因2 次施用毒品案件，經送觀察、勒戒後，均認
    無繼續施用毒品之傾向，先後於民國88年4 月30日、91年7
    月19日執行完畢釋放，由臺灣基隆地方法院檢察署檢察官分
    別以88年度偵字第1703、2042、2554號及以91年度毒偵緝字
    第73號為不起訴處分確定。(二)又於上開觀察、勒戒執行完畢
    釋放後5 年以內，因施用第一、二級毒品案件，經本院以92
    年度訴字第594 號判決判處應執行有期徒刑9 月確定，於94
    年7 月6 日執行完畢。(三)復因施用第一、二級毒品案件，經
    本院以96年度訴字第288 號判決分別判處有期徒刑10月、5
    月，應執行有期徒刑1 年2 月確定，嗣經本院以96年度聲減
    字第1485號裁定，減刑為有期徒刑5 月、2 月15日，應執行
    有期徒刑7 月確定。(四)另其因犯妨害自由、傷害等案件，經
    本院以96年度訴緝字第29號判決分別判處有期徒刑1 年，減
    為有期徒刑6 月、有期徒刑1 年，減為有期徒刑6 月，應執
    行有期徒刑10月確定。(五)再因施用第一、二級毒品案件，經
    本院以96年度訴字第698 、988 號判決分別判處有期徒刑7
    月、7 月、4 月、4 月，應執行有期徒刑1 年6 月確定。(六)
    復又因施用第一、二級毒品案件，經本院以96年度訴字第
    1185號判決分別判處有期徒刑10月、6 月，應執行有期徒刑
    1 年2 月確定。上開(四)(五)(六)案，嗣經本院以98年度聲字第
    437 號裁定應執行有期徒刑3 年4 月確定，並與(三)案接續執
    行，甫於99年11月30日假釋並付保護管束出監（保護管束期
    間至100 年8 月14日）。未料於假釋付保護管束期間尚未屆
    滿前，其又於100 年5 月2 日因施用第二級毒品，經本院以
    100 年度基簡字第1019號判決判處有期徒刑3 月，於同年8
    月22日確定，該案判決確定迄今未逾6 個月，且假釋期滿日
    至今亦未逾3 年，其假釋仍得撤銷，自不宜因其假釋期滿而
    認定已執行完畢（不構成累犯）。
二、詎李明雄仍未戒除毒癮，於100 年9 月27日16、17時許，在
    基隆市○○區○○路281 號住處，以將甲基安非他命置入玻
    璃球燒烤之方式，施用第二級毒品甲基安非他命1 次。於上
    開施用甲基安非他命後，隨即以將海洛因摻入香菸內點燃，
    吸食所產生煙霧之方式，施用第一級毒品海洛因1 次。嗣於
    同日20時許，在上開住處，因另案為警持拘票在上開處所拘
    提到案，經其同意採尿送驗，結果呈甲基安非他命、安非他
    命及嗎啡陽性反應，始悉上情。
三、案經基隆市警察局第二分局報告臺灣基隆地方法院檢察署檢
    察官偵查起訴。
    理  由
一、本件被告所犯者非為死刑、無期徒刑、最輕本刑為3 年以上
    有期徒刑之罪或高等法院管轄第一審案件，其於準備程序進
    行中，先就被訴事實為有罪之陳述，經告知其簡式審判程序
    之旨，並聽取公訴人及被告之意見後，本院依刑事訴訟法第
    273 條之1 第1 項之規定，裁定由受命法官獨任進行簡式審
    判程序，且依同法第273 條之2 規定，簡式審判程序之證據
    調查，不受第159 條第1 項、第161 條之2 、第161 條之3
    、第163 條之1 及第164 條至第170 條規定之限制，合先敘
    明。
二、前揭犯罪事實，業據被告李明雄於本院準備程序及審理時坦
    承不諱，又經被告同意，為警查獲後採集之尿液經送驗結果
    呈現安非他命、甲基安非他命、嗎啡陽性反應，此有基隆市
    警察局第二分局偵辦毒品案件尿液檢體對照表（尿液檢體編
    號：000-0-000 ）及台灣尖端先進生技醫藥股份有限公司
    100 年10月14日濫用藥物檢驗報告各1 份（見100 年度毒偵
    字第2289號卷第3 頁、第8 頁）附卷可稽，且參之以酵素免
    疫分析或薄層定性分析等方式為初步篩檢者，檢驗結果雖有
    相當程度偽陽性之可能，然以氣（液）相層析、質譜分析之
    儀器為交叉確認者，檢驗結果出現偽陽性之機率則極低，因
    而具有公信力，核足為對涉嫌人不利之認定；尤以「毒品施
    用後於尿液、血液中可檢出之最大時限，與施用劑量、施用
    頻率、施用方式、施用者飲水量之多寡、個人體質、代謝情
    況、檢體收集時間點及所用檢測方法之靈敏度等因素有關，
    因個案而異。依據Clarke's Isolation Identification of
    Drugs 第二版記載，血液中藥物之半衰期（濃度減半所需時
    間）分別為古柯鹼0.7-1.5 小時、海洛因3 分鐘（其代謝物
    為嗎啡2-3 小時）、嗎啡2-3 小時、大麻20-36 小時、安非
    他命12小時（當尿液偏酸性時，為4-8 小時）、甲基安非他
    命9 小時、Ketamine2-4 小時，而MDMA約8.49小時。一般於
    尿液中可檢出之最大時限，古柯鹼為施用後1-4 天、海洛因
    2-4 天、嗎啡2-4 天、大麻1-10天、安非他命1-8 天、甲基
    安非他命1-5 天、MDMA1-4 天、MDA1-4天、Ketamine2-4 天
    。」此曾經行政院衛生署藥物食品檢驗局以92年7 月23日管
    檢字第0920005609號函釋在案，足認被告自白與犯罪事實相
    符，本件犯罪事證明確，犯行洵堪認定，應依法論科。
三、查海洛因、甲基安非他命分別係毒品危害防制條例第2 條第
    2 項第1 款、第2 款所定之第一級、第二級毒品。核被告李
    明雄所為，係犯毒品危害防制條例第10條第1 項、第2 項之
    施用第一級毒品、第二級毒品罪。所犯上開2 罪間，犯意各
    別，罪名有異，應分論併罰。爰審酌被告曾有施用毒品之前
    科仍不知戒除，惟犯罪後坦承犯行，且所犯之施用毒品犯行
    乃戕害自己身心健康，並未危及他人等一切情狀，量處如主
    文所示之刑，併定其應執行之刑。
據上論斷，應依刑事訴訟法第273 條之1 第1 項、第299 條第1
項前段，毒品危害防制條例第10條第1 項、第2 項，刑法第11條
前段、第51條第5 款，判決如主文。
本案經檢察官林明志到庭執行職務。
中    華    民    國   100    年    12    月    30    日
                  刑事第五庭法    官  吳佳齡
以上正本證明與原本無異。
如不服本判決應於收受送達後10日內向本院提出上訴書狀，並應
敘述具體理由；其未敘述上訴理由者，應於上訴期間屆滿後20日
內向本院補提理由書（均須按他造當事人之人數附繕本）「切勿
逕送上級法院」。
中    華    民    國   100    年    12    月    30    日
                            書 記 官  莊智凱
附錄論罪法條：
毒品危害防制條例第10條
施用第一級毒品者，處 6 月以上 5 年以下有期徒刑。
施用第二級毒品者，處 3 年以下有期徒刑。